臺灣臺南地方法院民事判決　　　　　　　　96年度親字第62號
原　　　　告　丙○○
被　　　　告　乙○○
兼法定代理人　甲○○
上列當事人間請求否認子女事件，經本院於民國九十六年七月三
十日言詞辯論終結，判決如下：
    主　  　文
確認被告乙○○（民國九十六年三月十九日生）非原告自被告甲
○○受胎所生之女。
訴訟費用由被告負擔。
    事實及理由
一、原告主張：原告與被告甲○○於民國九十二年十月十日結婚
    ，婚後被告甲○○於九十三年間入監服刑至九十六年三月間
    始出獄。又原告與被告甲○○於九十五年十二月二十九日經
    法院判決離婚後，原告於九十六年三月十九日生下一女即被
    告乙○○，惟被告甲○○於原告受胎懷孕期間正在監服刑中
    ，被告乙○○實係原告自訴外人吳博文受胎所生，並非被告
    甲○○之親生女，原告為此爰依民法第一千零六十三條第二
    項之規定，提起本件訴訟等語。並聲明：如主文所示。
二、被告甲○○則陳稱：同意原告之請求，被告乙○○確實不是
    被告甲○○之親生女等語。
三、得心證之理由：
  （一）原告主張其與被告甲○○於九十二年十月十日結婚，嗣
        於九十五年十二月二十九日經本院判決離婚確定，原告
        於九十六年三月十九日產下被告乙○○，被告乙○○依
        法推定為被告甲○○之婚生女，惟被告乙○○實係原告
        自訴外人吳博文受胎所生，並非被告甲○○之親生女之
        事實，業據原告提出被告乙○○之出生證明書一件、本
        院家事判決確定證明書一件、戶籍謄本二件為證，且為
        兩造所不爭執，堪予認定。又原告曾委請行政院高雄榮
        民總醫院對於吳博文與被告乙○○為親子血緣鑑定，經
        該院鑑定結果，吳博文與被告乙○○之親子關係指數為
        一七一八五五點八二，親子關係概率值為百分之九十九
        點00000000，因認無法排除吳博文與被告乙○
        ○之血緣關係，亦有原告所提出之行政院高雄榮民總醫
        院過敏免疫風濕科親子鑑定報告書一件附卷可稽，顯見
        被告乙○○確非原告自被告甲○○受胎所生，是原告主
        張之事實堪信為真實。
  （二）按從子女出生日回溯第一百八十一日起至第三百零二日
        止為受胎期間；復按妻之受胎，係在婚姻關係存續中者
        ，推定其所生子女為婚生子女，前項推定，如夫妻之一
        方或子女能證明子女非為婚生子女者，得提起否認之訴
        ，前項否認之訴，夫妻之一方自知悉該子女非為婚生子
        女，或子女自知悉其非為婚生子女之時起二年內為之，
        民法第一千零六十二條第一項、第一千零六十三條第一
        項、第二項、第三項前段分別定有明文。查原告與被告
        甲○○於九十二年十月十日結婚，嗣於九十五年十二月
        二十九日離婚，而被告乙○○係於九十六年三月十九日
        出生，是被告乙○○之受胎期間係在原告與被告甲○○
        婚姻關係存續中無誤，則被告乙○○依法應推定為原告
        與被告甲○○之婚生女，然被告乙○○確非原告自被告
        甲○○受胎所生，已如前述，且原告於九十六年五月二
        十五日提起本件訴訟尚未逾二年之期間，揆諸首開規定
        ，原告請求確認被告乙○○非原告自被告甲○○受胎所
        生之女，洵屬正當，應予淮許。
四、據上論結，本件原告之訴為有理由，依民事訴訟法第七十八
    條、第八十五條第一項前段，判決如主文。
中　　華　　民　　國　　96　　年　　8 　　月　　13　　日
    　　　　　　　家事法庭　  法　官　葉惠玲
以上正本係照原本作成
如對本判決上訴，須於判決送達後20日內向本院提出上訴狀
中　　華　　民　　國　　96　　年　　8 　　月　　13　　日
                              書記官　鄭秀美
